【裁判字號】    88,易,614
【裁判日期】    890601
【裁判案由】    傷害
【裁判全文】
臺灣花蓮地方法院刑事判決                          八十八年度易字第六一四號
    公  訴  人  臺灣花蓮地方法院檢察署檢察官
    被      告  甲○○
右被告因傷害案件，經檢察官提起公訴（八十八年度偵字第三三一０號），本院判決
如左︰
    主  文
甲○○傷害人之身體，處罰金陸仟元，如易服勞役以佰元折算壹日。
    事  實
一、甲○○於民國八十八年七月二十日十九時三十分許，在花蓮縣新城鄉○里村○里
    ○路六十四巷一號友人路海坡住處，因不滿乙○○酒後在上址喧嘩，竟基於傷害
    故意，出手推扯乙○○，使乙○○頭部撞及門框，致乙○○受有前額骨膜撕裂傷
    之傷害。
二、案經乙○○訴由花蓮縣警察局新城分局報請臺灣花蓮地方法院檢察署檢察官偵查
    起訴。
    理  由
一、訊據被告甲○○對於在右揭時、地推址告訴人乙○○，使告訴人乙○○受有前額
    約五公分大小，深及骨膜撕裂傷傷害之事實固坦承不諱，核與告訴人乙○○供述
    情節大致相符，並有診斷書一紙附卷可稽。被告雖否認有傷害故意，辯稱：是雙
    方拉扯中不小心受傷云云，惟參諸告訴人乙○○受傷程度之「前額約五公分大小
    ，深及骨膜撕裂傷」觀之，顯見被告在案發當時推扯告訴人之力道相當大，應非
    一般誤觸所致，被告確有傷害故意甚明。至證人路海坡因與被告具同學關係，案
    發當日被告係到路家作客，本案發生地點即在路家，是證人路海坡於警訊中之供
    述，難免有所偏頗，不足為有利被告之認定，併予敘明。本件事證明確，被告之
    犯行，應堪認定。
二、核被告甲○○所為，係犯刑法第二百七十七條第一項之傷害罪。爰審酌被告犯罪
    時所受告訴人乙○○酒後喧鬧之刺激、告訴人之受傷情形、被告於本院八十八年
    十一月五日訊問時，即當場表示同意賠償告訴人二萬元，並在八十八年十二月五
    日前給付完畢，卻於八十八年十二月二十日表示延至八十九年一月底前可給付，
    而八十九年一月十四日被告當庭給付告訴人五千元後，再次表達餘款一萬五千元
    希望延至八十九年三月底給付，八十九年五月二日庭訊時，被告改稱餘款一萬五
    千元可於十五日內付清，惟直至八十九年五月十九日本案審理時，被告同意給付
    告訴人之餘款一萬五千元部分，仍未給付，被告顯然並無彌補告訴人全部損害，
    給付與告訴人約定金額之誠意等情，量處如主文所示之刑，並諭知易服勞役之折
    算標準。
據上論斷，應依刑事訴訟法第二百九十九條第一項前段，刑法第二百七十七條第一項
、第四十二條第二項、罰金罰鍰提高標準條例第一條前段、第二條，判決如主文。
本案經檢察官李子春到庭執行職務。
中      華      民      國      八十九      年    五      月    三十一  日
                                臺灣花蓮地方法院刑事庭
                                    法  官  蘇  嫊  娟
右正本證明與原本無異。
如對本判決不服，應於送達後十日內，向本院提出上訴狀。（應抄附繕本）告訴人或
被害人如對於本判決不服者，應具備理由請求檢察官上訴，其上訴期間之計算係以檢
察官收受判決正本之日期為準。
                                    法院書記官
中      華      民      國       八十九     年     六     月     五     日
附錄本判決論罪之法律條文：
刑法第二百七十七條第一項
傷害人之身體或健康者，處三年以下有期徒刑，拘役或一千元以下罰金。
犯前項之罪，因而致人於死者，處無期徒刑或七年以上有期徒刑，致重傷者，處三年
以上、十年以下有期徒刑。


司法院資訊處製作；財團法人民間司法改革基金會備份。
